臺灣花蓮地方法院小額民事判決 
111年度花原小字第6號
原      告  第一產物保險股份有限公司

法定代理人  李正漢

訴訟代理人  蔡佳昌
被      告  林田旺
訴訟代理人  何俊賢律師(法扶律師)
上列當事人間請求侵權行為損害賠償事件，本院於民國111年2月
16日言詞辯論終結，判決如下：
    主  文
一、被告應給付原告新臺幣(下同)47,282元，及自民國110年7月
    24日起至清償日止，按年息百分之5計算之利息。
二、原告其餘之訴駁回。
三、訴訟費用1,000元由被告負擔。
四、本判決原告勝訴部分得假執行。但被告如以47,282元為原告
    預供擔保得免為假執行。
    理由要領
一、原告主張被告於109年7月14日14時許，明知駕駛執照經吊銷
    為無照駕駛(經事故處理員警舉發在案)，仍駕駛車號0000-0
    0號自用小貨車(原告承保此車之強制汽車責任保險)，在花
    蓮縣吉安鄉中原路與勝安二街交岔路口處，被告自閃光紅燈
    路口(勝安二街)駛出，因支線道車不讓幹線道車(中原路為
    閃光黃燈路口)先行之過失(應負百分之70的過失)，撞擊徐
    振壽所騎乘車號000-000號普通重型機車，致徐振壽受有左
    膝脛骨平台粉碎性骨折、左踝遠端腓骨骨折之傷害。原告已
    依強制汽車責任保險契約於109年10月26日給付徐振壽保險
    金67,545元(含自行負擔病房費差額4,000元、住院期間膳食
    費900元、醫療材料費2萬元、健保部分負擔4,635元、掛號
    費650元、診斷證明書費100元、就醫交通費用1,260元、看
    護費用36,000元)。依強制汽車責任保險法第29條第1項第5
    款、民法第184條第2項前段、第191條之2前段、第193條規
    定，原告於賠付後得代位對被告請求賠償。徐振壽至少得對
    被告請求198,963元，包含：①醫療費用78,963元，②相當於
    看護費用之損害12萬元，依診斷證明書記載，徐振壽於109
    年7月18日出院後需專人照顧2個月，其由配偶擔任看護，以
    看護費用之通常行情每日2,000元計，得請求12萬元。故請
    求被告給付67,545元，及自起訴狀繕本送達翌日即110年7月
    24日(卷81頁)起至清償日止，按年息百分之5計算之利息。
二、被告請求駁回原告之訴，如受不利判決願供擔保請准宣告免
    為假執行，辯稱：本件交通事故是否可歸責於被告並未確定
    ，請在被告所涉刑事訴訟終結前裁定停止訴訟程序。否認本
    件交通事故與被告有關，否認被告為這件交通事故的肇事原
    因，被告的車沒有碰到徐振壽，是徐振壽自行騎車過程碰撞
    到被告的車自己跌倒。原告以被告無照駕駛為系爭交通事故
    發生之原因等語，並未提出證據證明，無從採信，且被告否
    認。駕駛人有無駕照駕駛車輛，與交通事故之發生無關聯。
    依現場監視錄影畫面可知，被告於案發當日109年7月14日14
    時18分23秒至24秒駕駛車輛行經系爭路口時，徐振壽駕車行
    經之車道並無車輛通行，被告確認後才開始駕車行經系爭路
    口，豈知，徐振壽竟於同日14時18分25秒突然出現在其行經
    之車道上，在14時18分26秒才進入系爭路口，可證被告於事
    故發生前，有確認路口未有車輛通行後，才駕車行經該路口
    ，徐振壽於行經系爭路口前，明顯可知被告已駕車進入路口
    ，徐振壽自應禮讓，待被告之車輛通過後，再行通行，惟徐
    振壽未有任何減速禮讓之情事，仍強行通過造成交通事故。
    因此，被告就此事故之發生應無肇事責任，縱認(假設語，
    被告否認之)被告就此事故之發生有肇事責任，徐振壽至少
    應負擔百分之90以上之過失，原告應承擔其過失比例。
    對於原告依強制汽車責任保險契約賠付徐振壽67,545元沒有
    意見。對於原告提出之道路交通事故當事人登記聯單、門諾
    醫院診斷證明書、看護證明、汽車保險計算書、門諾醫院醫
    療費用收據等文件形式上真正不爭執。
三、被告聲請裁定停止訴訟程序於法無據。經本院調閱車禍事故
    資料(卷37至73頁)及審酌原告提出之事證(卷19至29頁)、偵
    查卷內資料(卷151至153、183至209頁)，本院之判斷如下：
(一)系爭車禍事故的發生，是因被告駕車行駛至花蓮縣○○鄉○○路
    ○段○○○○街○號誌交岔路口，勝安二街口有閃光紅燈，為支線
    道，被告疏未注意暫停讓幹線道徐振壽駕駛之車先行(道路
    交通安全規則第102條第1項第2款、道路交通標誌標線號誌
    設置規則第211條第1項第2款)，為有過失，且為主要肇事責
    任；然徐振壽騎車行駛在中原路一段路口有閃光黃燈為幹線
    道車，疏未注意減速接近，注意安全小心通過(道路交通標
    誌標線號誌設置規則第211條第1項第1款)，為與有過失。經
    本院斟酌上開情形、雙方過失情節綜合所有證據，認被告、
    徐振壽對車禍之發生應各負百分之70、百分之30之過失責任
    。車禍鑑定意見書及覆議意見書亦認定被告為肇事主因，徐
    振壽為肇事次因(卷185至194頁)。被告辯稱其無過失或其僅
    有小於百分之10之過失，難認有理。
(二)按被保險人有違反道路交通管理處罰條例第21條規定而駕車
    ，致被保險汽車發生汽車交通事故者，保險人仍應依本法規
    定負保險給付之責。但得在給付金額範圍內，代位行使請求
    權人對被保險人之請求權，強制汽車責任保險法第29條第1
    項第5款有明文。汽車駕駛人，有下列情形之一者，處6,000
    元以上12,000元以下罰鍰，並當場禁止其駕駛：四、駕駛執
    照業經吊銷、註銷仍駕駛小型車或機車，道路交通管理處罰
    條例第21條第1項第4款可參。被告之駕駛執照已因肇事而被
    吊銷(卷52頁)，原告因被告上開過失行為而依強制汽車責任
    保險契約於109年10月26日賠付徐振壽67,545元(卷23頁)，
    依據前述說明，原告得依強制汽車責任保險法第29條第1項
    第5款規定在給付金額範圍內代位對被告為請求。再依民法
    第217條第1項與有過失之規定，按過失比例減輕被告之賠償
    金額後，原告得向被告請求賠償之金額為47,282元(67545×0
    .7＝47282，元以下四捨五入)，此為本院准許原告代位請求
    之金額，逾此部分之請求即無理由應予駁回，並依民事訴訟
    法第436條之19第1項、第436條之20規定及依被告聲請免為
    假執行，判決如主文。
中　　華　　民　　國　　111 　年　　3 　　月　　11　　日
                        臺灣花蓮地方法院花蓮簡易庭
                              法  官  楊碧惠
以上正本係照原本作成。
如不服本判決，應於送達後20日內，向本院提出上訴狀，並繳納
上訴審裁判費 (上訴狀須表明上訴理由並須按他造當事人之人數
附繕本)，如委任律師提起上訴者，應一併繳納上訴審裁判費。
對於小額程序之第一審判決之上訴，非以其違背法令之理由，不得為之。且上訴狀內應記載表明（一）原判決所違背之法令及其具體內容。（二）依訴訟資料可認為原判決有違背法令之具體事實者。 　　　　　　　　　　　　　　　　
中　　華　　民　　國　　111 　年　　3 　　月　　11　　日
                              書記官  吳琬婷